【裁判字號】    99,交聲,854
【裁判日期】    990423
【裁判案由】    交管條例聲異
【裁判全文】
臺灣板橋地方法院交通法庭裁定         99年度交聲字第854號
原處分機關  交通部公路總局臺北區監理板橋監理站所
異  議  人  甲○○
上列異議人因不服原處分機關於民國99年3 月4 日所為板監裁字
第裁41-C00000000號違反道路交通管理事件裁決書所為處分，經
聲明異議，本院裁定如下：
    主  文
異議駁回。
    理  由
一、本件聲明異議意旨詳如附件聲明異議狀所載。
二、按汽車駕駛人，駕駛汽車經測試檢定酒精濃度超過規定標準
    者，處新臺幣一萬五千元以上六萬元以下罰鍰，並當場移置
    保管其車輛及吊扣其駕駛執照一年；又汽車駕駛人，有第35
    條第1 項規定之情形者，應接受道路交通安全講習，道路交
    通管理處罰條例第35條第1 項第1 款、第24條第1 項第2 款
    分別定有明文。
三、經查：本件原處分機關以受處分人即異議人甲○○於民國（
    下同）98年8 月11日19時7 分，因酒後騎用車號GAU-591 號
    重機車，行經臺北縣新莊市○○路與和興街口時，不慎肇事
    撞擊前方小客車而致自己受傷，經臺北縣政府警察局新莊分
    局員警到場處理，並對異議人施以呼氣酒精濃度測定，結果
    達每公升0.27毫克，已超過規定標準每公升0.25毫克，而以
    舉發通知單舉發後，復經原處分機關以裁決書，依道路交通
    管理處罰條例第35條第1 項第1 款、第24條第1 項第2 款之
    規定，裁處異議人罰鍰15,000元，並吊扣駕駛執照12個月，
    施以道路交通安全講習等情，此有舉發通知單、裁決書各1
    紙附卷可稽，且異議人對其酒後駕車經警施以呼氣酒精濃度
    測定，結果達每公升0.27毫克乙節，亦不爭執，則異議人上
    開違規事實，堪予認定。異議人雖以僅喝一小杯威士比混合
    感冒熱飲，產生全身冒汗，不認為自己酒駕等語置辯，惟按
    汽車駕駛人有飲用酒類或其他類似物後其吐氣所含酒精濃度
    超過每公升0.25毫克之情形者，不得駕車，道路交通安全規
    則第11 4條第2 款定有明文。據此規定，汽車駕駛人，駕駛
    汽車經吐氣測試檢定，酒精濃度超過每公升0.25毫克者，已
    超過規定標準，即應依上開道路交通管理處罰條例第35條第
    1 項第1 款、第24條第1 項第2 款處以相關行政上處罰，至
    其是否構成刑法上之酒後不能安全駕駛動力交通工具罪嫌，
    則非是否處以相關行政上處罰之認定依據。本件異議人駕駛
    汽車經吐氣測試檢定，酒精濃度既達每公升0.27毫克，已超
    過每公升0.25毫克之規定標準，並因而不慎肇事撞擊前方車
    輛導致自己受傷，顯見異議人酒後駕車與肇事受傷間，具有
    相當因果關係，雖臺灣板橋地方法院檢察署檢察官對其酒後
    駕車涉犯之公共危險罪嫌以98年度偵字第23987 號為不起訴
    處分確定，此有該不起訴處分書1 紙在卷可憑，仍不能解免
    其上開酒後違規駕車應負之行政處罰責任。另按「一行為同
    時觸犯刑事法律及違反行政法上義務規定者，依刑事法律處
    罰之；但其行為應處以其他種類行政罰或得沒入之物而未經
    法院宣告沒收者，亦得裁處之」，行政罰法第26條1 項固定
    有明文，此即所謂「一事不二罰」原則，由於刑罰與行政罰
    同屬對不法行為之制裁，而刑罰之懲罰作用較強，故依刑事
    法律處罰，即足資警惕時，實無一事二罰再處行政罰之必要
    。然同一行為如經不起訴處分或為無罪、免訴、不受理、不
    付審理之裁判確定者，得依違反行政法上義務規定裁處之，
    同條第2 項亦定有明文。本件異議人酒後駕車之行為業經檢
    察官為不起訴處分確定，有本院上開刑事判決1 件在卷可憑
    ，揆諸前開規定，原處分機關仍得依違反行政法上義務規定
    ，對異議人前揭違規行為裁罰之。綜上，異議人確有上揭駕
    駛汽車經測試檢定，酒精濃度超過規定標準之違規事實，則
    原處分機關依據道路交通管理處罰條例第35條第1 項第1 款
    、第24條第1 項第2 款之規定及違反道路交通管理事件統一
    裁罰基準及處理細則規定，裁處異議人罰鍰15,000元，並吊
    扣駕駛執照12個月，施以道路交通安全講習，其認事用法並
    無違誤或不當，應予維持。是本件異議為無理由，應予以駁
    回。
據上論斷，應依道路交通管理處罰條例第87條第2 項，道路交通
案件處理辦法第19條，裁定如主文。
中    華    民    國    99    年     4    月    23    日
                    交通法庭  法  官  林 晏 鵬
上列正本證明與原本無異。
如不服本裁定，應於裁定送達後五日內敘明抗告理由，向本院提
出抗告狀。
                              書記官  陳 映 孜
中    華    民    國    99    年    4     月    27    日

司法院資訊處製作；財團法人民間司法改革基金會備份。
